

洗鈺慈 Hsien Yu Tzu

Personal Info 個人簡介

13/04/1989

⋈ s840835@gmail.com

linkedin.com/in/ yu-tzu-hsien-8565a659

Skills 專業能力

UI/UX 設計 網頁設計 平面視覺設計 書籍雜誌美術 插畫/多媒體創作

Proficiency 擅長技能

Photoshop
Illustrator
Sketch
Figma
HTML/CSS
JavaScript/jQuery

Languages 語言能力

中文 Chinese 英文 English TOEIC 700 日文 Japanese N2

About Me 關於我

您好,我是洗鈺慈。現任職於Tripresso holdings 網路服務軟體公司 擔任 Advance UI/UX designer。 畢業於中原大學,主修商業設計,熱 愛設計、喜歡參與團隊合作、富有挑戰精神。致力於透過設計專業, 為使用者帶來更好的產品使用者體驗。此外,也不斷充實自我、學習 各種新知藉以提升自己的能力。

Hi,I'mYutzu Hsien.Currently working at Tripresso holdings a software design services company, as an advanced UI/UX designer in Taiwan. I love working in dynamic environments with teams, and dedicating to deliver user better product and service using experience ,and also keep learning new things to improve myself.

Work Experience 工作經歷

Tripresso Holdings | Advance UI/UX designer

2020.07 - Present

於Tripresso holdings主要負責項目有: to B的商務差旅系統平台,包含網頁、mobile web及app全方面的產品開發設計。將機票與飯店供應商,整合費用報銷及簽核流程,專注在解決過去繁瑣的差旅及費用報銷簽核問題,提供企業與用戶在商務差旅全新的使用體驗。以及費用報銷及預算管理系統,和提供業務用的ERP系統設計等軟體平台開發設計。

KAIS X STARTRAVEL 燦星旅遊 | UI/UX designer

2019.02 - 2020.02

負責KAiS開始旅行與燦星旅遊品牌形象與旅遊平台服務的產品設計。 參與產品開發從前期發想到後期規劃設計執行,與各單位團隊合作溝 通不斷迭代優化與創新。以及廣告行銷活動等設計規劃與製作。

ezTravel 易遊網 | UI/UX designer

2016.02 - 2019.01

於易遊網擔任UI/UX設計,主要負責旅遊跨媒體產品設計以及品牌行銷視覺設計。負責整體產品流程規劃設計、透過研究分析解決問題及用戶介面設計為產品進行迭代優化。

Niusnews 妞新聞 | Web designer

2015.03 - 2016.01

於妞新聞網路媒體平台擔任網頁設計,負責視覺介面設計,為公司品牌視覺、行銷實體活動及廣告業務專案等設計製作。

Lion Travel 雄獅旅遊 | Visual designer

2014.10 - 2015.03

Kadokawa publisher 台灣角川 | Art Editor

2012.06 - 2014.08

Education 學歷

中原大學 Chung Yuan Christian University, 商業設計學系畢業 B.S. degree in Commercial Design

2008.09 - 2011.06